【裁判字號】    92,小上,30
【裁判日期】    920707
【裁判案由】    清償消費款
【裁判全文】
臺灣台南地方法院民事裁定  九十二年度小上字第三○號
    上  訴  人  甲○○
    被上訴人    慶豐商業銀行股份有限公司
    法定代理人  黃世惠
    訴訟代理人  葉彩蓮
                            送.
                            住.
右當事人間請求清償消費款事件，上訴人對於中華民國九十二年五月八日臺灣臺南地
方法院臺南簡易庭九十二年度南小字第六八四號之第一審民事小額判決提起上訴，本
院裁定如左：
    主    文
上訴駁回。
第二審訴訟費用由上訴人負擔。
    理    由
一、按關於請求給付金錢或其他代替物或有價證券之訴訟，其標的金額或價額在新臺
    幣十萬元以下者，適用小額程序；對於小額程序之第一審裁判之上訴或抗告，非
    以其違背法令為理由，不得為之；再上訴狀內應記載上訴理由，表明下列各款事
    項：一原判決所違背之法令及具體內容。二依訴訟資料可認為原判決有違背法令
    之具體事實，民事訴訟法第四百三十六條之八第一項、同條之二十四第二項、同
    條之二十五分別定有明文。又依同法第四百三十六條之三十二準用同法第四百六
    十八條、第四百六十九條第一款至第五款之規定，判決不適用法規或適用不當者
    ，為違背法令，而判決有同法第四百六十九條第一款至第五款之各款事由者，為
    當然違背法令。是當事人對於小額程序之第一審判決提起上訴，如依民事訴訟法
    第四百六十八條規定，以第一審判決有不適用法規或適用法規不當為理由時，其
    上訴狀或理由書應有具體之指摘，並揭示該法規之條項或其內容，若係成文法以
    外之法則，應揭示該法則之旨趣，倘為司法院解釋或最高法院之判例，則應揭示
    該判解之字號或其內容，如以民事訴訟法第四百六十九條第一款至第五款所列情
    形為理由時，其上訴狀或理由書，應揭示合於該條款之事實，上訴狀或理由書如
    未依此項方法表明，或其所表明者，顯與上開法條規定之情形不相合時，即難認
    為已對第一審判決之違背法令有具體之指摘，其上訴自難認為合法。
二、本件上訴人就民國九十二年五月八日本院臺南簡易庭九十二年度南小字第六八四
    號第一審小額訴訟程序之原判決，固於法定期間內提起上訴，然就其上訴理由所
    載，無非係指稱：上訴人因經年失業，始無力償還被上訴人催繳之欠款，上訴人
    對於原判決所命應清償之金額，均不爭執，目前上訴人已找到以日計酬之暫時性
    工作，收入微薄，上訴人願積蓄微薄之工資，無定期盡量償還等語。
三、查被上訴人於原審起訴請求之訴訟標的金額為四萬九千一百元，在十萬元以下，
    應適用民事訴訟法所規定之小額訴訟程序，合先敘明。本件上訴人雖對第一審判
    決提起上訴，然並未表明原判決所違背之法令及其具體內容，依訴訟資料可認原
    判決有違背法定之具體事實，揆諸前揭說明，本件上訴人之上訴程式已有未合；
    又依上訴人所舉之上訴理由所示，上訴人對於原判決結果並不爭執，僅係表明願
    就原判決所命應給付之金額，按其每日之薪資所得，無定期償還等語，此亦非屬
    原判決有不適用法規、適用法規不當，或民事訴訟法第四百六十九條第一款至第
    五款所列之情形等違背法令事由，自難認本件上訴人之上訴已對原判決如何違背
    法令有具體之指摘。從而，本件上訴人之上訴為不合法，應予駁回。
四、據上論結，本件上訴不合法，依民事訴訟法第四百三十六條之三十二第二項、第
    四百四十四條第一項前段、第九十五條、第七十八條，裁定如主文。
中      華      民      國    九十二    年      七      月      七      日
                                    臺灣臺南地方法院民事第三庭
~B審判長法官  王金龍
~B法      官  蔡雅惠
~B法      官  張銘晃
右正本證明與原本無異。
本裁定不得抗告。
中      華      民      國    九十二    年      七      月      十      日
~B法院書記官  鄭吉裕


司法院資訊處製作；財團法人民間司法改革基金會備份。
